# 同一控制下企业处置

提问人：sjcpa123456 时间：2023-07-05 09:21:
陈版：
您好，请教一下，同一控制下企业合并形成的资本公积在公司被处置时，单体层面与合并层面的资本公积需要再处理吗，是否需要在母公司层面将其转入投资收益？谢谢！

回答人：chenyiwei
这部分资本公积形成于权益性交易，因此后续处置被合并子公司时，不论个别报表还是合并报表层面，都应继续作为资本公积保留，不能转入留存收益。